臺灣板橋地方法院刑事判決　　　　　　　96年度訴字第3673號
公　訴　人　臺灣板橋地方法院檢察署檢察官
被　　　告　甲○○
上列被告因違反毒品危害防制條例案件，經檢察官提起公訴（九
十六年度毒偵字第六二四一號），被告於準備程序中對被訴之事
實為有罪陳述，本院合議庭裁定由受命法官獨任行簡式審判程序
，並判決如下：
    主  文
甲○○施用第一級毒品，累犯，處有期徒刑壹年，扣案海洛因殘
渣塑膠袋貳只內之海洛因殘渣（微量無法秤重）沒收銷燬之，上
開殘渣外包裝塑膠袋貳只沒收。又施用第二級毒品，累犯，處有
期徒刑陸月。應執行有期徒刑壹年肆月，扣案海洛因殘渣塑膠袋
貳只內之海洛因殘渣（微量無法秤重）沒收銷燬之，上開殘渣外
包裝塑膠袋貳只沒收。
    事  實
一、甲○○前於民國九十一年間因施用毒品案件，經本院以九十
    一年度毒聲字三一０八號、三三四六號裁定令入戒治處所施
    以強制戒治一年，於九十二年九月八日停止戒治，所餘戒治
    期間付保護管束，至九十二年十二月三日保護管束期滿未經
    撤銷，視為強制戒治執行完畢；刑案部分，經本院以九十一
    年度訴字第一九九一號判決判處有期徒刑八月確定，並於九
    十三年八月十八日縮刑期滿執行完畢。又於九十三年間因施
    用毒品案件，經本院以九十三年度訴字第六九一號判決判處
    有期徒刑一年確定，上訴後經臺灣高等法院以九十三年度上
    訴字第一七九四號判決駁回上訴而確定。復於九十四年間因
    施用毒品案件，經臺灣高等法院以九十四年度上訴字第一六
    ０九號判處有期徒刑一年二月確定，又因脫逃案件，經本院
    以九十四年度簡字第三０五九號判決判處有期徒刑五月，上
    開二罪經本院以九十四年度聲字第二三二０號裁定應執行有
    期徒刑一年四月，與前開罪刑接續執行，於九十六年二月五
    日縮短刑期執行完畢（構成累犯）。
二、詎甲○○不知悔改，明知海洛因、安非他命分別係毒品危害
    防制條例所規定之第一級、第二級毒品，不得非法持有、施
    用，竟於上開強制戒治執行完畢釋放後五年內，復基於施用
    第一級毒品海洛因、第二級毒品安非他命之犯意，於九十六
    年八月十五日凌晨某時許（起訴書略載為同日為警查獲後採
    尿前二十六小時內某時），在臺北縣板橋市某處，將毒品海
    洛因加水、葡萄糖稀釋後，以針筒注射至身體血管之方式，
    非法施用第一級毒品海洛因一次。甲○○另基於施用第二級
    毒品安非他命之犯意，於九十六年八月十五日為警查獲後採
    尿前九十六小時內之某時（其為警查獲後至採尿間之人身自
    由受公權力合法限制之時間除外），在不詳地點，以將安非
    他命置於玻璃球內點火加熱燒烤產生白煙吸聞之方式，非法
    施用第二級毒品安非他命一次。嗣於九十六年八月十五日凌
    晨二時許，甲○○在臺北縣板橋市○○路一五一號巷口前為
    警查獲，並扣得其所有施用後剩餘之海洛因殘渣（微量無法
    秤重）塑膠袋二只。
三、案經臺北縣政府警察局板橋分局報請臺灣板橋地方法院檢察
    署檢察官偵查起訴。
    理  由
一、認定犯罪事實所憑之證據及理由：
(一)訊據被告甲○○對於上揭時、地，施用第一級毒品海洛因、
    第二級毒品安非他命之事實，於本院審理中坦承不諱，並有
    供其所施用之海洛因殘渣塑膠袋二只扣案可資佐證。又被告
    經警查獲所採集尿液經送鑑定，亦呈海洛因代謝物鴉片類（
    嗎啡）、安非他命類陽性反應，有臺灣檢驗科技股份有限公
    司九十六年八月三十日（檢體編號Ａ６０８０３８號）濫用
    藥物尿液檢驗報告、代碼對照表各一紙在卷可稽。
(二)關於被告施用毒品方法一節，依據被告於警詢時明確供稱：
    其於九十六年八月十五日在板橋市體育場，將海洛因加水及
    葡萄糖稀釋後，以針筒注射至身體血管之施用海洛因等語，
    又於偵查中供稱其係以注射方式施用海洛因等語，是被告於
    警詢、偵查中均供承其係以針筒注射方式施用海洛因，並未
    提及有以玻璃球吸食器加熱燒烤之方式同時施用安非他命及
    海洛因之情形，按被告為警查獲後於警詢、偵查中之供述，
    較少權衡利害得失或受他人之干預，應較其事後於審理中翻
    異之詞為可信，則被告於本院審理中辯稱其九十六年八月十
    五凌晨是同時將安非他命跟海洛因放在玻璃球中燒烤吸食云
    云，與其警詢、偵查中供述之施用毒品方法、種類不符，應
    係卸責之詞，尚難採信。綜上，依據被告上開警詢之供述及
    濫用藥物尿液檢驗報告結果，被告於九十六年八月十五日凌
    晨某時許，係單獨將毒品海洛因加水及葡萄糖稀釋後，以針
    筒注射至身體血管方式施用海洛因，及其於九十六年八月十
    五日為警查獲後採尿前九十六小時內之某時，在不詳地點，
    將安非他命置於玻璃球內點火加熱燒烤產生白煙吸聞之方式
    ，施用安非他命等事實，堪以認定。
(三)查本件被告於九十一年間因施用毒品案件，經本院以九十一
    年度毒聲字三一０八號、三三四六號裁定令入戒治處所施以
    強制戒治一年，於九十二年九月八日停止戒治，所餘戒治期
    間付保護管束，至九十二年十二月三日保護管束期滿未經撤
    銷，視為強制戒治執行完畢等情，有臺灣高等法院被告前案
    紀錄表附卷可憑，足徵被告係強制戒治執行完畢釋放後五年
    內再犯本件施用第一級、第二級毒品之罪。本案事證明確，
    被告犯行堪以認定，應依法論科。
二、論罪科刑：
(一)按海洛因、安非他命分別係毒品危害防制條例第二條第二項
    第一款、第二款所明定之第一級、第二級毒品，不得非法持
    有、施用。核被告所為，係犯毒品危害防制條例第十條第一
    項之施用第一級毒品海洛因罪，及同條第二項之施用第二級
    毒品安非他命罪。被告施用第一級毒品海洛因前後持有海洛
    因（含殘渣），施用第二級毒品安非他命前持有安非他命之
    低度行為，應分別為施用海洛因、安非他命之高度行為所吸
    收，不另論罪。又被告所犯上開施用第一級毒品、施用第二
    級毒品罪間，行為不同，犯意各別，自應予分論併罰。查被
    告前有事實欄所載之犯罪執行完畢紀錄，有前開臺灣高等法
    院被告前案紀錄表可按，其於有期徒刑之執行完畢後五年內
    ，故意再犯本件有期徒刑以上刑之二罪，均為累犯，各應依
    刑法第四十七條第一項之規定加重其刑。爰審酌被告犯罪之
    動機、目的、手段，施用毒品戕害一己之身心健康，及其係
    國中畢業之智識程度（見警詢筆錄），暨犯後坦承犯行之態
    度等一切情狀，分別量處如主文所示之刑，並定其應執行之
    刑，以資儆懲。
(二)查被告於本院審理中供稱扣案殘渣塑膠袋二只是伊施用海洛
    因後所剩餘的袋子等語，又被告為警查獲後所採集之尿液送
    驗亦呈海洛因代謝物（嗎啡）陽性反應一節，業如前述，足
    認扣案殘渣塑膠袋二只所含殘渣（微量無法秤重）為第一級
    毒品海洛因成分，應依毒品危害防制條例第十八條第一項前
    段之規定，宣告沒收銷燬之。又上開殘渣外包裝塑膠袋二只
    ，係被告所有且供其施用海洛因犯罪時所用（盛裝）之物，
    爰依刑法第三十八條第一項第二款規定宣告沒收之。
據上論斷，應依刑事訴訟法第二百七十三條之一第一項、第二百
九十九條第一項前段，毒品危害防制條例第十條第一項、第二項
、第十八條第一項前段，刑法第十一條前段、第四十七條第一項
、第五十一條第五款、第三十八條第一項第二款，判決如主文。
本案經檢察官鄭潔如到庭執行職務。
中　　華　　民　　國　　96　　年　　12　　月　　27　　日
                  刑事第十六庭  法　官  楊 志 雄
以上正本證明與原本無異
如不服本判決應於送達後10日內向本院提出上訴狀
                                書記官  陳 春 銘
中　　華　　民　　國　　96　　年　　12　　月　　27　　日
附錄本案論罪科刑法條全文：
毒品危害防制條例第10條
施用第一級毒品者，處 6 月以上 5 年以下有期徒刑。
施用第二級毒品者，處 3 年以下有期徒刑。
